【裁判字號】    94,訴,2043
【裁判日期】    950329
【裁判案由】    違反槍砲彈藥刀械管制條例
【裁判全文】
臺灣桃園地方法院刑事判決              94年度訴字第2043號
公  訴  人  台灣桃園地方法院檢察署檢察官
被      告  甲○○
                    國民
                    現羈押於臺灣桃園看守所
選任辯護人  陳文雄律師
            羅美鈴律師
上列被告因違反槍砲彈藥刀械管制條例案件，經檢察官提起公訴
（94年度偵字第12476號），本院判決如下：
    主  文
甲○○未經許可，寄藏可發射子彈具有殺傷力之改造槍枝，處有
期徒刑伍年，併科罰金新臺幣陸拾萬元，罰金如易服勞役，以罰
金總額與陸個月之日數比例折算。扣案如附表所示編號一至三之
槍枝，編號五所餘具殺傷力之子彈壹顆、編號七所餘具殺傷力之
子彈拾肆顆，均沒收。
    事  實
一、甲○○明知如附表所示之槍、彈，均具殺傷力，為違禁品，
    未經許可，不得持有，仍於九十四年二月間某日，在其桃園
    縣龜山鄉○○路○段一一三七號之住處，自稱受同鄉友人丙
    ○○（檢察官另分案偵查）之託寄放裝有上述槍、彈之塑膠
    袋一包（槍枝經鑑定後之管制編號分別如附表編號一至三所
    示）。嗣經甲○○之胞兄簡兆熙檢舉，經司法警察官向法官
    聲請搜索票，於同年七月十二日上午九時三十分許，持搜索
    票至上址搜索，查扣如附表所示槍、彈（其中共五枝槍枝均
    具殺傷力，子彈部分，除編號四扣案四十四顆子彈中之十顆
    、編號八之二顆子彈不具殺傷力外，餘均具殺傷力），及一
    枚彈殼、紅外線瞄準器二組等物。
二、案經臺北市政府警察局刑事移請臺灣桃園地方法院檢察署偵
    查起訴。
    理  由
壹、證據能力部分
一、被告以外之人審判外陳述筆錄
    按被告以外之人於審判外之言詞或書面陳述，除法律有規定
    者外，不得作為證據。被告以外之人於審判外之陳述，雖不
    符前四條（指刑事訴訟法第一百五十九條之一至第一百五十
    九條之四）之規定，而經當事人於審判程序同意作為證據，
    法院審酌該言詞陳述或書面陳述作成時之情況，認為適當者
    ，亦得為證據。刑事訴訟法第一百五十九條第一項、第一百
    五十九條之五第一項，分別定有明文。查被告、辯護人對於
    被告以外之人即被告之兄簡兆熙之警詢、偵查訊問筆錄，均
    不爭執證據能力。依前述「同意性」之傳聞法則例外規定，
    本院認均具證據能力。
二、扣案如主文所示槍、彈之鑑定報告書
  (一)按法院或檢察官得囑託醫院、學校或其他相當之機關、團體
    為鑑定，或審查他人之鑑定，並準用（刑事訴訟法，以下同
    ）第二百零三條至第二百零六條之一之規定；其須以言詞報
    告或說明時，得命實施鑑定或審查之人為之。第一百六十三
    條第一項、第一百六十六條至第一百六十七條之七（交互詰
    問相關規定）、第二百零二條（鑑定人應於鑑定前具結）之
    規定，於前項由實施鑑定或審查之人為言詞報告或說明之情
    形準用之。刑事訴訟法第二百零八條第一、二項定有明文。
    此即所謂「機關（團體）鑑定」之制度。另按證人、鑑定人
    依法應具結而未具結者，其證言或鑑定意見，不得作為證據
    。刑事訴訟法第一百五十八條之三，定有明文。又依據同法
    第一百八十六條第一項前段、第二百零二條規定，除法律有
    特別規定定外，證人、鑑定人於陳述或鑑定前，原則上均應
    具結，以符法律明定之調查證據程序，始符嚴格證明法則。
    有疑問者，刑事訴訟法第二百零八條可否解釋為同法第二百
    零二條之特別規定，因而排除同法第一百五十八條之三之適
    用，使得並無具結之機關（團體）鑑定，具有證據能力？實
    務多數見解似採肯定說，實務操作上向來將「機關鑑定」與
    所謂「自然人鑑定」區分，認為後者依據同法第二百零二條
    應為具結，而前者因為修正前本條規定，並無必須命實際為
    鑑定之人為具結之明文，亦無準用同法第二百零二條之規定
    ，實務因而認為，於囑託機關鑑定時，縱未命該醫院實際為
    鑑定之人簽名蓋章及具結，仍不得任意指為採證違背法則（
    最高法院七十五年台上字第五五五五號判例）。又修正後即
    現行本條第一項雖增訂「得命實施鑑定或審查之人，以言詞
    報告或說明」之規定，並且於同條第二項明定實施鑑定或審
    查之人為言詞報告或說明，「準用第二百零二條（即應具結
    ）」之規定。解釋上前述實務見解所認為「機關鑑定無庸具
    結」之見解仍未因本條修正而改變，僅係法院或檢察官命實
    施鑑定或審查者以言詞報告或說明時，「準用」應具結之規
    定。本院以為，不論修正前或後之規定，解釋上均未排除機
    關鑑定，其實際實施鑑定者，仍應具結之規定，換言之，刑
    事訴訟法第二百零二條之規定仍應「適用」於機關鑑定，理
    由如下：
  １所謂「機關鑑定」之制度，係立法者授權法院或檢察官於選
    任個別自然人實施鑑定之外，亦得囑託具公信力之專業機關
    、團體進行鑑定，但這並不表示鑑定人即為「機關、團體」
    ，而非自然人，蓋司法機關通常無法確知某特定自然人具有
    某特定專業知識能力，惟可以囑託該特定專業機關團體為鑑
    定，該機關團體自僅得委由機關團體中之某位或某幾位特定
    自然人實施鑑定，機關或團體本身無可能為鑑定人，例如囑
    託「內政部刑事警察局」為鑑定機關，為槍、彈是否具殺傷
    力之鑑定，刑事警察局自僅能委由機關內具特定專業機械、
    彈藥知識之人擔任此鑑定任務，此時鑑定人仍為「刑事警察
    局之該特定專業人員」，而非「刑事警察局」該機關，解釋
    上該專業人員（可能為司法警察或公務員或委外之專業人士
    ）當然應依刑事訴訟法第二百零二條之規定具結，豈能僅因
    為其任職於或受委託於某機關、團體，即因而免除具結之義
    務（相同見解，請參見林鈺雄教授，刑事訴訟法，上冊總則
    編，二００四年九月，四版，第四八六頁）。
  ２不論修正前並無「準用」第二百零二條之明文，或修正後規
    定，鑑定後以言詞報告或說明時，始「準用」該條之規定，
    正突顯出鑑定人應具結，本係「直接適用」刑事訴訟法第二
    百零二條之結果，自無再藉由同法第二百零八條「準用」之
    餘地。現行第二百零八條第二項之「準用」規定，應係錯誤
    規定，解釋上直接適用同第二百零二條即可，至少該準用規
    定之適用，應採目的性限縮之適用態度，解釋上應與同法第
    二百零八條第一項為體系解釋，係指「機關或團體」該「法
    人本身」不用具結，如當事人對於機關（團體）出具之鑑定
    結果不爭執，即令實際實施鑑定之自然人未於該機關（團體
    ）出具之鑑定書中具結，該鑑定書仍具證據能力，惟如當事
    人任一方有所爭執時，即應命實際鑑定之自然人到庭陳述或
    報告，此時該特定人應係於製作書面鑑定書，即「鑑定後」
    具結，所以與第二百零二條所規定「鑑定前」之具結尚有不
    同，所以立法者規定「準用」之。
  ３按鑑定之經過及其結果，應命鑑定人以言詞或書面報告。刑
    事訴訟法第二百零六條第一項定有明文。刑事訴訟法第一百
    五十九條第一項之立法理由因而認為鑑定人之鑑定報告書，
    不受傳聞法則之限制，而具證據能力。惟鑑定報告書通常係
    鑑定機關（鑑定人）於審判外所製作之書面，其屬審判外之
    陳述性質，甚為明確，同法第二百零六條第一項之規定，旨
    在規範鑑定人就其鑑定之經過及結果，得以言詞或書面之方
    式陳述而已，亦即解釋上到庭之鑑定人得以言詞陳述，並輔
    以書面、圖表等文字說明，不應以曲解本條，反使得鑑定人
    免除其到庭接受調查程序之義務（相同見解參見陳運財教授
    ，傳聞法則之理論與實踐，月旦法學雜誌，第九七期，第一
    ０三頁以下）。足見該條項立法理由尚值商榷。解釋上機關
    鑑定若果如實務多數見解，一方面認為實際實施鑑定之人無
    庸具結，一方面又援用前述錯誤的立法理由，認為機關鑑定
    書為傳聞法則之例外，具有證據能力，則當事人無從詰問鑑
    定人，其結果係同時架空嚴格證明法則、傳聞法則及直接審
    理原則，並嚴重侵害被告之訴訟權。是解釋上透過具結之擔
    保，至少可以免除侵害人民訴訟權之疑慮，並且適用刑事訴
    訟法第二百零八條第二項之例外規定時，應採目的性擴張之
    態度，解釋上除經當事人同意（第一百五十九條之五），或
    另符合第一百五十九條之一以下其他例外規定，否則，即令
    曾經鑑定人於審判外具結，該鑑定書仍無證據能力，原則上
    均應傳喚實際實施鑑定之人到庭，於審判庭經具結後，由當
    事人針對鑑定之程序及內容等事項詰問之，如此方符傳聞法
    則例外之法理，被告憲法上之訴訟權亦足獲得確保，該鑑定
    報告書始取得證據能力。
  (二)查被告及其選任辯護人對於公訴檢察官所提出，內政部刑事
    警察局於審判外所製作，九十四年九月十五日發文，刑鑑字
    第0940108996號槍彈鑑驗通知書，及九十五年二月九日發文
    ，刑鑑字第0950004853號函覆鑑定結果等二件鑑定書（函）
    之證據能力，均不爭執，是該鑑定書（函）具證據能力。
三、被告審判外之自白筆錄
    按被告之自白，非出於強暴、脅迫、利誘、詐欺、疲勞訊問
    、違法羈押或其他不正之方法，且與事實相符者，得為證據
    。被告陳述其自白係出於不正之方法者，應先於其他事證而
    為調查。該自白如係經檢察官提出者，法院應命檢察官就自
    白之出於自由意志，指出證明之方法。刑事訴訟法第一百五
    十六條第一項、第三項分別定有明文。查被告、辯護人於準
    備程序、審判期日對於公訴檢察官提出其警詢及偵查訊問筆
    錄之證據能力均不爭執，本院亦查無明顯事證足認檢察及警
    察機關於製作該等筆錄時，有對被告施以法所禁止之不正方
    法等情事，是被告審判外之自白陳述筆錄係出於其任意性所
    製作，具證據能力。
貳、證明力部分
一、按被告（或共犯）之自白，不得作為有罪判決之唯一證據，
    仍應調查其他必要之證據，以察其是否與事實相符，刑事訴
    訟法第一百五十六條第二項就此定有明文。其立法目的乃欲
    以補強證據擔保自白之真實性，亦即以補強證據之存在，藉
    以限制向有「證據之王」稱號的自白在證據上之價值，質言
    之，本條項乃對於自由心證原則之限制，關於自白之證明力
    ，採取證據法定原則，使自白僅具有一半之證明力，尚須另
    有其他補強證據以補足自白之證明力。而所謂補強證據，最
    高法院七十四年台覆字第一０號曾經加以闡釋：「指除該自
    白本身以外，其他足資以證明自白之犯罪事實確具有相當程
    度真實性之證據而言。雖其所補強者，非以事實之全部為必
    要，但亦須因補強證據與自白之相互利用，而足以使犯罪事
    實獲得確信者，始足當之」。司法院大法官議決釋字第五八
    二號解釋文後段，對於本條項所謂「其他必要之證據」，著
    有闡釋，足為刑事審判上操作「自白」與「補強證據」時之
    參考標準，茲節錄引述如下：「刑事審判基於憲法正當法律
    程序原則，對於犯罪事實之認定，採證據裁判及自白任意性
    等原則。刑事訴訟法據以規定嚴格證明法則，必須具證據能
    力之證據，經合法調查，使法院形成該等證據已足證明被告
    犯罪之確信心證，始能判決被告有罪；為避免過分偏重自白
    ，有害於真實發見及人權保障，並規定被告之自白，不得作
    為有罪判決之唯一證據，仍應調查其他必要之證據，以察其
    是否與事實相符。基於上開嚴格證明法則及對自白證明力之
    限制規定，所謂『其他必要之證據』，自亦須具備證據能力
    ，經合法調查，且就其證明力之程度，非謂自白為主要證據
    ，其證明力當然較為強大，其他必要之證據為次要或補充性
    之證據，證明力當然較為薄弱，而應依其他必要證據之質量
    ，與自白相互印證，綜合判斷，足以確信自白犯罪事實之真
    實性，始足當之」。
二、訊據被告固不否認於住處持有扣案如附表所示槍、彈，惟否
    認係丙○○所寄放，辯稱（略以）：扣案槍、彈係於九十三
    年十二月二十三日父親乙○○往生後不久，某日打掃父親在
    外之租屋處房間時，在床底下發現的，不知其具殺傷力云云
    。查被告所辯固與準備程序中辯相符，惟查與其警詢、偵查
    、羈押庭、延長羈押庭，以及起訴當日本院決定是否依職權
    羈押等各次訊問所辯，卻不相同。經查被告於準備程序之前
    ，包括最接近案發時間且查無不正訊問情事之警詢筆錄，均
    一致供承扣案槍、彈係丙○○持塑膠袋全數包裝在內，前來
    寄放等語，並且對於丙○○寄放之時間為九十四年二月間某
    日，以及槍枝之數量，甚且其將槍彈分兩處藏放等，均陳述
    詳實一致，而且明確指認丙○○其人之年資、住處等相關資
    料，偵查機關因而亦對丙○○展開調查，甚且被告於羈押期
    間，尚經警借提前往查證有關對丙○○之指證是否屬實，且
    被告於偵查中選任之辯護人亦據此答辯，有該等審判外之歷
    次筆錄、辯護狀等附卷可證。反之，被告於準備程序及審判
    期日前，從未提及槍、彈為與其逝世之父親有關，是被告於
    本院審判中所辯之真實性，已令人啟疑。再查本案係因被告
    之兄簡兆熙主動向台北市警察局檢舉，經警向法官聲請搜索
    票搜索查獲，及參以簡兆熙與被告為親兄弟之關係，足認簡
    兆熙之檢舉屬實，經核簡兆熙之警詢筆錄係稱（略以）：九
    十四年三月間，一名綽號「阿坤」之男子打電話向我表示我
    弟弟甲○○向他拿了好幾把槍，請他還槍，我向甲○○轉述
    後，甲○○表示不可能返還，事隔半月後，我至甲○○房間
    ，看見一只布袋內裝有五把槍等語（參見九十四年偵字第一
    二四七六號偵查卷第六頁）。又查被告於偵查中經法官以有
    與丙○○勾串之虞之事由，准予檢察官之聲請，裁定羈押，
    經警借訊時，仍供稱槍、彈係丙○○所寄放，而於檢察官以
    丙○○未到案，仍有羈押之事由，聲請延長羈押，偵查法官
    訊問時，向法官抱怨稱（略以）：此等配合警察陳述真實之
    供詞，反成為繼續羈押之事由等語（參見本院九十四年度偵
    聲字第四四二號卷，第十六頁）。是本院以為，被告因自認
    其據實供述丙○○為寄放槍、彈者，反於偵查中繼續遭羈押
    ，雖本院審判中非以此為由羈押被告，惟被告或因賭氣不願
    繼續配合警察機關辦案，或係出自我揣測，認為如不再指證
    丙○○，也許早經停止羈押等想法，因而於審判中不願陳述
    為丙○○寄放，而寧陳述與其已死亡之父親相關，蓋本院已
    無從調查其改稱之真實性，應係合理之推論。綜上所述，應
    以被告審判外歷次訊問陳述一致，且當時係未有如審判中所
    述相對複雜之心理狀態下所為陳述，較具真實性。被告所辯
    ，不足採信。此外，扣案如附表所示槍、彈，經提示被告所
    不爭執為其住處經搜索扣押之槍、彈在卷，並經檢察官及本
    院分別均選任內政部警政署刑事警察局為鑑定機關，該局內
    之專業鑑定人，就如附表編號一至三之槍枝，以性能檢驗法
    、比對顯微鏡比對法及抽樣及實際試射結果，鑑定結果認為
    五支槍枝均具殺傷力，扣案子彈，除編號四扣案四十四顆子
    彈中之十顆、編號八之二顆子彈不具殺傷力外，餘均具殺傷
    力。有內政部警政署刑事警察局九十四年九月十五日刑鑑字
    第0940108996號槍彈鑑驗通知書，及九十五年二月九日刑鑑
    字第0950004853號函覆鑑定結果，分別附偵查及本院審判卷
    可證（後者因採實際試射法，推翻前者關於如附表編號六子
    彈之鑑定結果）。綜上所述，本案槍彈經實際試射結果，確
    實大多具有殺傷力，被告辯稱不知有殺傷力云云，實不足採
    。本案除有被告任意性之部分自白外，復有如前所述具證據
    能力之證人審判外筆錄、扣案如附表所示槍、彈物證，及鑑
    定書（函）等證據，與被告之自白互核，足認被告自白部分
    具真實性。本案事證明確，應予論罪科刑。
三、核被告所為，就如附表編號一至三之犯行，係違反槍砲彈藥
    刀械管制條例第八條第四項之未經許可，寄藏可發射子彈具
    有殺傷力之改造槍枝罪；編號四（不包括十顆無殺傷力之子
    彈）至編號七之犯行，係違反同條例第十二條第四項之未經
    許可，寄藏子彈罪。殊不論寄藏及其後當然持有之行為應屬
    繼續犯，而非狀態犯性質，是即使於槍砲彈藥刀械管制條例
    九十四年一月二十六日修正公布前開始寄藏或持有行為，如
    於本條例修正後仍繼續有寄藏、持有之行為，自屬於修正後
    之行為，並無新舊法比較之問題，且本案被告寄藏槍、彈之
    時間為九十四年二月間某日，並非修正前即有寄藏行為，本
    應適用現行法，更無新舊法比較之問題，辯護人認被告所為
    應適用修正前槍砲彈藥刀械管制條例，自無理由，附此敘明
    。被告係以同一寄藏行為，同時觸犯上述二罪名，為想像競
    合犯，應從一罪名較重之未經許可，寄藏可發射子彈具有殺
    傷力之改造槍枝罪處斷。爰審酌被告明知如附表管制之槍、
    彈為違禁物，仍代丙○○寄藏，其對於社會治安所潛藏之危
    害甚鉅之犯罪動機、目的；以及未有證據證明被告曾持該等
    槍、彈從事其他實害行為，僅係單純寄藏之犯罪手段；被告
    於偵查、審判中尚坦承部分犯行，以及審判中寧將責任推給
    去世父親，卻不願坦承真相，繼續指證簡誌諦，日後恐造成
    偵查機關追訴困難之犯後態度等一切情狀，量處如主文所示
    之刑，並另諭知併科罰金，及如易服勞役，以罰金總額與陸
    個月之日數比例折算之標準，以資懲儆。末查扣案如附表所
    示槍、彈，除編號八之子彈、編號四中有十顆子彈，經鑑定
    結果無殺傷力，以及另有扣案一枚彈殼、紅外線瞄準器，均
    非違禁物，又非被告所有之物，不諭知沒收，而由檢察官另
    行為適法處理外，餘編號一至三、編號四至七具殺傷力之子
    彈，均屬槍砲彈藥刀械管制條例管制之物，均為違禁物，應
    均依刑法第三十八條第一項第一款之規定，宣告均沒收，惟
    因編號四、六之子彈因鑑定全數試射用罄，編號五因鑑定試
    射一顆、編號七取樣六顆試射已用罄，毋庸諭知沒收，是就
    編號一至三之槍枝，編號五所餘具殺傷力之子彈一顆、編號
    七所餘具殺傷力之子彈十四顆，宣告均沒收。
據上論斷，應依刑事訴訟法第二百九十九條第一項前段，槍砲彈
藥刀械管制條例第八條第四項、第十二條第四項，刑法第十一條
前段、第五十五條、第四十二條第三項、第三十八條第一項第一
款，罰金罰鍰提高標準條例第二條，現行法規所定貨幣單位折算
新臺幣條例第二條，判決如主文。
本案經檢察官林鈺雄到庭執行職務。
中    華    民    國    95    年     3    月    29    日
                        臺灣桃園地方法院刑事第六庭
                            審判長法  官  林  孟  宜
                                  法  官  陳  永  來
                                  法  官  錢  建  榮
以上正本證明與原本無異。
如不服本判決，應於判決送達後10日內向本院提出上訴狀（應附
繕本），上訴於臺灣高等法院。
                                  書記官  劉  寶  霞
中    華    民    國    95    年    3     月    30    日
附表：寄藏槍、彈一覽表
┌──┬─────────┬────┬────────────────┐
│編號│ 槍、彈種類       │數 量   │  鑑   驗   結   果             │
├──┼─────────┼────┼────────────────┤
│ 一 │改造克拉克手槍    │三支    │均係仿GLOCK廠17型半自動手槍製造 │
│    │                  │        │之玩具手槍換裝土造金屬槍管改造而│
│    │                  │        │成之改造手槍，機械性能良好，可擊│
│    │                  │        │發適用子彈，均具殺傷力（槍枝管制│
│    │                  │        │編號：0000000000號、0000000000號│
│    │                  │        │、0000000000號）。              │
├──┼─────────┼────┼────────────────┤
│ 二 │改造八厘米手槍    │一支    │由德國ROHM製RG 800型口徑8mm模型 │
│    │                  │        │槍，換裝土造金屬槍管改造而成之改│
│    │                  │        │造手槍，機械性能良好，可擊發適用│
│    │                  │        │子彈，具殺傷力（槍枝管制編號：11│
│    │                  │        │00000000號）。                  │
├──┼─────────┼────┼────────────────┤
│ 三 │改造八厘米手槍    │一支    │仿FN廠1910型半自動手槍製造之金屬│
│    │                  │        │玩具手槍，換裝土造金屬槍管改造而│
│    │                  │        │成之改造手槍，機械性能良好，可擊│
│    │                  │        │發適用子彈，具殺傷力（槍枝管制編│
│    │                  │        │號：0000000000號）。            │
├──┼─────────┼────┼────────────────┤
│ 四 │ 改造子彈         │四四顆  │均係由玩具金屬彈殼加裝直徑約    │
│    │                  │（全數試│8.2mm 金屬彈頭而成之改造子彈，經│
│    │                  │射用罄）│全數試射用罄，三十四顆均可擊發，│
│    │                  │        │均具殺傷力；餘十顆均無法擊發，均│
│    │                  │        │不具殺傷力（即鑑定書照片一）。  │
├──┼─────────┼────┼────────────────┤
│ 五 │改造子彈          │二顆    │均係由8mm制式空包彈加裝直徑約5.4│
│    │                  │（取樣一│mm金屬彈頭而成之改造子彈，經取樣│
│    │                  │顆試射用│一顆試射，可擊發，具殺傷力（即鑑│
│    │                  │罄，餘一│定書照片五至六）。              │
│    │                  │顆）    │                                │
├──┼─────────┼────┼────────────────┤
│ 六 │土造子彈（具直徑約│十四顆（│(一)送鑑十五顆，其中一顆為彈殼（即│
│    │8.2mm金屬彈頭）   │全數試射│  鑑定書照片二）。              │
│    │                  │用罄）  │(二)十四顆均係土造子彈（具直徑約  │
│    │                  │        │  8.2mm金屬彈頭），經全數試射用 │
│    │                  │        │  罄，均可擊發，均具殺傷力（推翻│
│    │                  │        │  第一次鑑定報告）。            │
├──┼─────────┼────┼────────────────┤
│ 七 │土造子彈（具直徑約│二十顆  │均係土造子彈（具直徑約7.9mm金屬 │
│    │7.9mm金屬彈頭）   │（取樣六│彈頭），經取樣六顆試射，均可擊發│
│    │                  │顆試射用│，均具殺傷力（即鑑定書照片三）。│
│    │                  │罄，餘十│                                │
│    │                  │四顆）  │                                │
├──┼─────────┼────┼────────────────┤
│ 八 │土造子彈（具直徑約│二顆    │均係土造子彈（具直徑約5.8mm金屬 │
│    │5.8mm金屬彈頭）   │（取樣一│彈頭），經取樣一顆試射，無法擊發│
│    │                  │顆試射用│，不具殺傷力（即鑑定書照片四）。│
│    │                  │罄，餘一│                                │
│    │                  │顆）    │                                │
└──┴─────────┴────┴────────────────┘


司法院資訊處製作；財團法人民間司法改革基金會備份。
